【裁判字號】    97,上易,1741
【裁判日期】    971030
【裁判案由】    竊盜
【裁判全文】
臺灣高等法院臺中分院刑事判決        97年度上易字第1741號
上  訴  人  臺灣臺中地方法院檢察署檢察官
被      告  甲○○
上列上訴人因被告竊盜案件，不服臺灣臺中地方法院97年度易字
第2786號，中華民國97年8月14日第一審判決（起訴案號：臺灣
臺中地方法院檢察署97年度偵字第12410號），提起上訴，本院
判決如下：
    主  文
上訴駁回。
    事實及理由
一、本案經本院審理結果，認第一審判決認事用法及量刑均無不
    當，應予維持，並引用第一審判決書記載之事實、證據及理
    由（如附件）。
二、檢察官上訴意旨謂：被告甲○○前有賭博、竊盜、贓物、槍
    砲及偽證前科，素行不良、品行不佳；甫於民國（下同）96
    年8月21日假釋期滿未經撤銷視為刑之執行完畢，再犯本件
    犯罪手段較重之加重竊盜犯行，危害社會治安並構成累犯，
    原審僅輕判被告有期徒刑九月，不符罪刑相當原則，顯有量
    刑失當之違誤，爰上訴請求撤銷原判決云云。按於刑之量定
    ，係實體法上賦予法院得為自由裁量之事項，倘其未有逾越
    法律所規定之範圍，或濫用其權限，即不得任意指摘為違法
    （最高法院75年度台上字第7033號判例意旨參照）。且在同
    一犯罪事實與情節，如別無其他加重或減輕之原因，下級審
    量定之刑，亦無過重或失輕之不當情形，則上級審法院對下
    級審法院之職權行使，原則上應予尊重（最高法院85年度台
    上字第2446號判決意旨參照）。經查，原審於判決理由中說
    明被告於徒刑執行完畢後，五年以內故意再犯本件有期徒刑
    以上之罪，為累犯，應依刑法第47條第1項之規定加重其刑
    ，並敘明「爰審酌被告前有賭博、贓物、違反槍砲彈藥刀械
    管制條例、違反麻醉藥品條例、竊盜、違反毒品危害防制條
    例、偽證、妨害自由等前科，素行不佳，不思以正當途徑掙
    取金錢，踰越他人住宅之牆垣、毀越安全設備並於夜間侵入
    他人住宅，侵害他人對財產權之管領，危害甚鉅，然念及被
    告犯後於本院審理時坦承犯行、所取之財物仍留於現場等一
    切情狀，認為檢察官求處有期徒刑一年尚屬過重，而量處如
    主文所示之宣告刑。」顯已就刑法第47條第1項累犯加重要
    件及第57條揭示之各種量刑條件妥為斟酌，所處有期徒刑九
    月，既未逾越法律所規定之範圍，亦未見有濫用權限之嫌，
    本院自應尊重原審裁量權限之行使，不得任意指摘為違法，
    是檢察官上訴指摘原審量刑過輕云云，非可採取，上訴為無
    理由，應予駁回。
三、據上論斷，應依刑事訴訟法第373條、第368條，判決如主文
    。
本案經檢察官乙○○到庭執行職務。
中    華    民    國    97    年    10    月    30    日
            刑事第一庭    審判長法  官  陳  紀  綱
                                法  官  張  智  雄
                                法  官  陳  欣  安
上列正本證明與原本無異。
不得上訴。
                                書記官  籃  營  昌
中    華    民    國    97    年    10    月    30    日
附錄：
中華民國刑法第321條第1項第1款、第2款
犯竊盜罪而有左列情形之一者，處六月以上、五年以下有期徒刑
：
一  於夜間侵入住宅或有人居住之建築物、船艦或隱匿其內而犯
    之者。
二  毀越門扇、牆垣或其他安全設備而犯之者。


司法院資訊處製作；財團法人民間司法改革基金會備份。
